---
title: "Työvoimapalvelut avoimessa aineistossa"
output: rmarkdown::html_vignette
vignette: >
  %\VignetteIndexEntry{tyovoimapalvelut_avoimessa_aineistossa}
  %\VignetteEngine{knitr::rmarkdown}
  %\VignetteEncoding{UTF-8}
---

```{r, include = FALSE}
knitr::opts_chunk$set(
  collapse = TRUE,
  comment = "#>",
  fig.width=7, 
  fig.height=6,
  fig.align = "center") 
```

```{r setup, include = FALSE}

library(tidyverse)
library(pttdatahaku)
library(ggptt)
library(KT196)
set_ptt()
theme_update(legend.position = "bottom",
          legend.justification = "left")

show_tables <- function(.palveluluokka) {
  
  pttdatahaku::ptt_glimpse_db("tyovoimapalvelut_db") |> 
             filter(palveluluokka == .palveluluokka) |> 
             select(table, title) |> tibble()
  
}

plot <- function(data, group, labels) {
  
  data |> filter(value != 0) |>
  group_by( {{group}}) |>
  mutate(value_trend = statfitools::trend_series(value, time)) |>
  gather(trend, value, value, value_trend) |>
  mutate(trend = trend == "value_trend") |>
  ungroup() |> 
            mutate(value_year = ifelse(grepl("01-01", time), value, NA)) |>
            ggplot(aes(x = time, alpha = trend, shape = {{group}}, color = {{group}})) +
            geom_line(aes(y = value)) +
            geom_point(aes(y = value_year)) +
            scale_alpha_discrete(range = c(0.3,1)) +
            guides(alpha = FALSE) +
            scale_shape_manual(values = 1:length(labels), labels = labels) +
  scale_y_continuous(labels = ~format(.x, big.mark = " "), breaks = seq(0,50000, by = 10000)) +
  scale_x_date(date_breaks = "2 year",
               date_labels = "%Y") +
  labs(x = NULL, shape = NULL, color = NULL, y = "Palvelussa laskentapäivänä") +
  scale_color_discrete(labels = labels) 
  
}

```

Tietoa työvoimapalveluista on tauluissa 

```{r}
pttdatahaku::ptt_glimpse_db("tyovoimapalvelut_db") |>
             select(table, title, palveluluokka, time_var) |> tibble()
```

Yleisesti tietoa kaikista työvoimapalveluista on tauluissa "tyonv_12u4" ja "tyonv_12u5". Muuttujat ja muuttujien luokat näissä tauluissa ovat samat. "tyonv_12u5" tiedot ovat ulkomaalaisten joukossa. 

# Työvoimapalvelujen luokat

Työvoimapalvelut jakautuvat viiteen luokkaan: työvoimakoulutus, työllistäminen, valmennukset, kokeilut ja muut palvelut

```{r, echo = FALSE, message = FALSE, warning = FALSE}

palveluluokka_names <- c("Työvoimakoulutus",
                         "Valmennukset",
                         "Työllistetty",
                         "Työ- ja koulutuskokeilut",
                         "Vuorotteluvapaasijaiset",
                         "Kuntouttava työtoiminta",
                         "Omaehtoinen opiskelu")

  ptt_read_data("tyonv_12u4") |>
    statfi_select(tiedot, time, value) |>
  filter(value != 0) |>
  group_by(tiedot) |>
  mutate(value_trend = statfitools::trend_series(value, time)) |>
  gather(trend, value, value, value_trend) |>
  mutate(trend = trend == "value_trend") |>
  ungroup() |> 
  filter(!tiedot %in%  c("AKTASTE", "TYOTTOMATLOPUSSA", "PALVELUISSAYHTEENSA")) |>
            mutate(value_year = ifelse(grepl("01-01", time), value, NA)) |>
            ggplot(aes(x = time, alpha = trend, shape = tiedot, color = tiedot)) +
            geom_line(aes(y = value)) +
            geom_point(aes(y = value_year)) +
            scale_alpha_discrete(range = c(0.3,1)) +
            guides(alpha = FALSE) +
            scale_shape_manual(values = 1:7, labels = palveluluokka_names) +
  scale_y_continuous(labels = ~format(.x, big.mark = " "), breaks = seq(0,50000, by = 10000)) +
  scale_x_date(date_breaks = "2 year",
               date_labels = "%Y") +
  labs(x = NULL, shape = NULL, color = NULL, y = "Palvelussa laskentapäivänä") +
  scale_color_discrete(labels = palveluluokka_names) +
  guides(color = guide_legend(nrow = 3), shape = guide_legend(nrow = 3))

```

# Työvoimakoulutus

```{r child = "vignettes/tyovoimakoulutus.Rmd"}

```

# Työllistäminen

```{r child = "vignettes/tyollistaminen.Rmd"}

```

# Valmennukset

```{r child = "vignettes/valmennus.Rmd"}

```

# Kokeilut

```{r child = "vignettes/kokeilut.Rmd"}

```

# Muut palvelut

```{r child = "vignettes/muut_palvelut.Rmd"}

```
